【裁判字號】    89,台上,5222
【裁判日期】    890831
【裁判案由】    搶奪等罪
【裁判全文】
最高法院刑事判決                              八十九年度台上字第五二二二號
    上  訴  人  甲○○
右上訴人因搶奪等罪案件，不服台灣高等法院台中分院中華民國八十九年六月七日第
二審判決（八十九年度上訴字第五二七號，起訴案號：台灣台中地方法院檢察署八十
八年度偵字第一七三二八號），提起上訴，本院判決如左：
    主  文
上訴駁回。
    理  由
壹、搶奪部分
按刑事訴訟法第三百七十七條規定，上訴於第三審法院，非以判決違背法令為理由，
不得為之。是提起第三審上訴，應以原判決違背法令為理由，係屬法定要件。如果上
訴理由狀並未依據卷內訴訟資料，具體指摘原判決不適用何種法則或如何適用不當，
或所指摘原判決違法情事，顯與法律規定得為第三審上訴理由之違法情形，不相適合
時，均應認其上訴為違背法律上之程式，予以駁回。本件原判決認定上訴人甲○○意
圖為自己不法之所有，於民國八十八年六月十五日下午五時許，在台中市○○區○○
路十七號永源科技公司外停車場內，因見邱俊輝正在發動車牌號碼ＯＢＸ－一○八號
重型機車暖車，便向邱俊輝謊稱其肚子痛，而請求邱俊輝搭載其就醫，嗣因邱俊輝不
知醫院所在，故詢及同事是否有人願搭載上訴人，詎上訴人竟趁此邱俊輝不及防備之
際，搶奪該機車後私自騎乘離去。嗣於同年七月二十日上午五時二十分許，上訴人騎
乘該車行經台中市工業區○○○路與工業二五路口時，為警查獲等情。因而維持第一
審論處上訴人意圖為自己不法之所有而搶奪他人之動產罪刑之判決，駁回上訴人在第
二審之上訴。已敘明其所憑之證據及認定之理由。並以上訴人否認搶奪犯行，為飾卸
之詞，不足採信，亦於理由內詳予指駁。從形式上觀察，原判決並無違背法令情形存
在。上訴意旨對於原判決上開論斷，究有如何違背法令或判例、解釋之處，並未具體
表明，徒憑己見，泛言其無不法意圖，與搶奪之要件不合，以論處竊盜為當云云，任
意指摘原判決用法違誤，自非適法之第三審上訴理由。其上訴違背法律上之程式，應
予駁回。
貳、竊盜部分
按刑事訴訟法第三百七十六條所列各罪之案件，經第二審判決者，不得上訴於第三審
法院，法有明文。本件上訴人竊盜部分，原審係依刑法第三百二十條第一項論處罪刑
，核屬刑事訴訟法第三百七十六條第一款之案件。依首開說明，既經第二審判決，自
不得上訴於第三審法院，上訴人竟復一併提起上訴，顯為法所不許。其此部分上訴為
不合法，應併予駁回。
據上論結，應依刑事訴訟法第三百九十五條前段，判決如主文。
中      華      民      國    八十九    年      八      月    三十一    日
                              最高法院刑事第三庭
                                  審判長法官  陳  錫  奎
                                        法官  洪  清  江
                                        法官  吳  昆  仁
                                        法官  李  伯  道
                                        法官  陳  世  雄
      右正本證明與原本無異
                                              書  記  官
中      華      民      國    八十九    年      九      月      五      日


司法院資訊處製作；財團法人民間司法改革基金會備份。
